臺灣嘉義地方法院刑事判決
111年度交易字第75號
公  訴  人  臺灣嘉義地方檢察署檢察官
被      告  黃振興



上列被告因公共危險案件，經檢察官提起公訴（111年度偵字第1
872號），被告就被訴事實為有罪之陳述，經本院告知簡式審判
程序意旨，並聽取當事人意見後，裁定進行簡式審判程序，判決
如下：
    主  文
黃振興駕駛動力交通工具而吐氣所含酒精濃度達每公升零點二五
毫克以上，累犯，處有期徒刑柒月。
    犯 罪 事 實
一、黃振興於民國111年2月9日中午某時，在嘉義縣布袋鎮之某
    友人住處內飲用保力達藥酒後，可預見飲酒過量，吐氣所含
    酒精濃度每公升超過0.25毫克以上將不能安全駕駛動力交通
    工具，仍基於酒後吐氣所含酒精濃度達每公升0.25毫克以上
    而駕駛動力交通工具之犯意，於同日14時許，無照駕駛車牌
    號碼0000-00號自用小客貨車上路行駛，嗣於同日14時15分
    許，行經嘉義縣朴子市竹村里嘉16線公路路口處時，因行車
    動向不穩，經警攔檢盤查後，為警發現黃振興於駕車前曾有
    飲用酒類之情事，進而對其施以吐氣酒精濃度測試，於同日
    14時23分許，測得其吐氣中酒精濃度為每公升0.45毫克（MG
    /L）。
二、案經嘉義縣警察局移送臺灣嘉義地方檢察署檢察官偵查起訴
    。 
    理  由
一、按除被告所犯為死刑、無期徒刑、最輕本刑為3年以上有期
    徒刑之罪或高等法院管轄第一審案件者外，於第273條第1項
    程序進行中，被告先就被訴事實為有罪之陳述時，審判長得
    告知被告簡式審判程序之旨，並聽取當事人、代理人、辯護
    人及輔佐人之意見後，裁定進行簡式審判程序；刑事訴訟法
    第273條之1第1項定有明文。本件被告係涉死刑、無期徒刑
    、最輕本刑為3年以上有期徒刑之罪或高等法院管轄第1審案
    件以外之罪，並就被訴事實為有罪之陳述，本院依前揭規定
    裁定行簡式審判程序進行審理，是本件之證據調查，依刑事
    訴訟法第273條之2規定，不受同法第159條第1項、第161條
    之2、第161條之3、第163條之1及第164條至第170條規定之
    限制，合先敘明。
二、上揭犯罪事實，業據被告於警詢、偵訊及本院審理時均坦承
    不諱（警卷第1頁反面-2頁正面、偵字卷第21頁、本院卷第2
    6頁），並有酒精測定紀錄表、受稽查人簽名確認單、嘉義
    縣警察局舉發違反道路交通管理事件通知單、呼氣酒精測試
    器檢定合格證書、車號查詢汽車車籍、證號查詢汽車駕駛人
    各1份在卷可參（警卷第4頁-5頁、8頁-11頁），依上揭補強
    證據已足認被告於本院所為之任意性自白，核與事實相符。
    本件事證明確，被告犯行堪予認定，應依法論科。
三、論罪科刑：　　　　
  ㈠核被告所為，係犯刑法第185條之3第1項第1款前段之駕駛動
    力交通工具而吐氣所含酒精濃度達每公升0.25毫克以上罪。
  ㈡被告前因公共危險案件，經本院108年度交易字第108號判決
    處有期徒刑6月，於109年3月3日執行完畢；又因公共危險案
    件，經本院109年度交易字第407號判決處有期徒刑6月，於1
    10年10月15日易科罰金執行完畢，有臺灣高等法院被告前案
    紀錄表、臺灣高等法院前案案件異動查證作業各1份在卷可
    參（本院卷第11頁-12頁、33頁），被告就前開前案紀錄及
    執行紀錄亦無意見(本院卷第31頁)，就此事實堪以認定；其
    於受徒刑之執行完畢後，5年以內故意再犯本件有期徒刑以
    上之罪，為累犯，至於累犯是否應加重本刑，司法院大法官
    會議釋字第775號解釋係表示「除個案應量處最低法定刑、
    又無法適用刑法第59條在內減輕規定之情形時，法院才應依
    本解釋意旨裁量不予加重最低本刑」（最高法院109年度台
    上字第4491號、109年度台非字第139號、第170號判決意旨
    參照）。因此，倘若法院依個案犯罪情節，認並無應量處最
    低法定刑之情形，即應回歸刑法累犯規定加重本刑。本院考
    量被告前案亦為酒後故意駕車之案件，前案執行完畢後未滿
    4個月，即再為本件犯行，足見被告對刑罰之反應力薄弱，
    本案縱予加重最低本刑，本院於法定刑內所為之量刑尚屬合
    理，被告之人身自由並無因此遭受過苛侵害或超過其所應負
    擔罪責之情形，爰依刑法第47條第1項之規定及參酌司法院
    釋字第775號解釋意旨，加重其刑及最低本刑。
  ㈢爰以行為人之責任為基礎，審酌被告除有上開酒後駕車之前
    科紀錄外，亦曾因違背安全駕駛案件，分別經：⒈本院96年
    度朴交簡字第43號判決處拘役50日確定，於96年4月23日易
    科罰金執行完畢；⒉本院97年度朴交簡字第180號判決處有期
    徒刑3月確定，於97年12月3日易科罰金執行完畢；⒊本院97
    年度朴交簡字第302號判決處有期徒刑5月確定，於98年9月1
    4日易科罰金執行完畢，有臺灣高等法院被告前案紀錄表在
    卷可參（本院卷第9-11頁），考量被告前已有數次酒後駕車
    遭查獲之紀錄，其中109年度交易字第407號案件，且經本院
    科處得易科罰金之最高刑度即有期徒刑6月，被告未因此受
    到警惕，明知酒精成分對人之意識能力有不良影響，酒後駕
    車對一般往來之公眾及駕駛人皆有高度危險性，猶漠視自身
    安危及公眾安全，再次心存僥倖，酒後駕駛自用小客貨車上
    路，一再挑戰司法對於禁止酒後駕車上路之底線，吐氣中所
    含酒精濃度達每公升0.45毫克，所為殊不足取；再審酌被告
    犯後坦承犯行，態度尚可，兼衡其自陳國中肄業之智識程度
    、已婚、有3名成年子女、職業為臨時工、月薪約新臺幣1、
    2萬元、與母親同住等一切情狀，認科以得易科罰金之刑，
    不足使被告記取教訓避免再犯，爰量處如主文所示之刑，以
    示懲儆。　
據上論斷，應依刑事訴訟法第273條之1第1項、第299條第1項前
段（依刑事裁判精簡原則，僅記載程序法條文），判決如主文。
本案經檢察官侯德人提起公訴，檢察官徐鈺婷到庭執行職務。
中　　華　　民　　國　　111 　年　　5 　　月　　27　　日
                  刑事第六庭    法　官　林富郎
以上正本證明與原本無異。
如不服本判決應於收受判決後20日內向本院提出上訴書狀，並應
敘述具體理由；其未敘述上訴理由者，應於上訴期間屆滿後20日
內向本院補提理由書（均須按他造當事人之人數附繕本）「切勿
逕送上級法院」。
中　　華　　民　　國　　111 　年　　5 　　月　　27　　日
                                書記官　陳雪鈴

【附錄論罪科刑法條】
中華民國刑法第185條之3
駕駛動力交通工具而有下列情形之一者，處三年以下有期徒刑，
得併科三十萬元以下罰金：
一、吐氣所含酒精濃度達每公升零點二五毫克或血液中酒精濃度
    達百分之零點零五以上。
二、有前款以外之其他情事足認服用酒類或其他相類之物，致不
    能安全駕駛。
三、服用毒品、麻醉藥品或其他相類之物，致不能安全駕駛。
因而致人於死者，處三年以上十年以下有期徒刑，得併科二百萬
元以下罰金；致重傷者，處一年以上七年以下有期徒刑，得併科
一百萬元以下罰金。
曾犯本條或陸海空軍刑法第五十四條之罪，經有罪判決確定或經緩起訴處分確定，於十年內再犯第一項之罪因而致人於死者，處無期徒刑或五年以上有期徒刑，得併科三百萬元以下罰金；致重傷者，處三年以上十年以下有期徒刑，得併科二百萬元以下罰金。